臺灣高等法院臺南分院刑事判決　　 94年度上更(二)字第171號
上　訴　人
即　被　告　甲○○
　　　　　　　　　　　之二號
選任辯護人　翁瑞昌律師
上列上訴人因毒品危害防制條例案件，不服臺灣雲林地方法院92
年度訴字第176號中華民國92年6月31日第一審判決（起訴案號：
臺灣雲林地方法院檢察署92年度偵字第736號），提起上訴，判
決後，經最高法院第二次發回，本院判決如下：
    主  文
原判決關於甲○○部分撤銷。
甲○○共同意圖販賣而持有第壹級毒品，累犯，處有期徒刑拾年
肆月。扣案之第壹級毒品海洛因參拾玖包合計淨重貳拾柒點伍公
克（包裝重捌點零柒公克）均沒收銷燬之，扣案之包裝袋拾玖
個、電子秤壹台、研磨攪拌機壹台、分裝鏟拾支、夾鍊袋柒佰伍
拾貳個、白糖參包均沒收。
    理  由
一、甲○○前於八十五年間因違反麻醉藥品管理條例案件，經台
    灣彰化地方法院判處有期徒刑七月，於八十七年五月五日縮
    短刑期執行完畢，仍不知悔改。與林貞哲（業據本院更一審
    判處有期徒刑十年六月，復經最高法院駁回上訴確定）、范
    文能（亦據本院更一審判處有期徒刑十年二月，復經最高法
    院駁回上訴確定），均染上海洛因之毒癮，林貞哲每日施用
    海洛因三、四次、甲○○二、三天施用海洛因一次、范文能
    每日施用海洛因四、五次、每次施用毒品費用新台幣（下同
    ）三、五百元，所需購毒費用不少，於九十二年二月初某日
    ，在雲林縣麥寮鄉○○村○○路二三七之一號住處，甲○○
    與林貞哲、范文能各出資八千元，推由林貞哲在不詳地點，
    向不詳之成年男子購入約二萬四千元之海洛因擬自行施用，
    而後因無職業以致無收入，乃起歹念，明知海洛因（Heroin
    ）係一級毒品，甲○○、林貞哲、范文能等三人竟共同意圖
    販賣以應支出，謀議既定，即基於意圖販賣而持有毒品之共
    同犯意聯絡，合力以研磨攪拌機加入白糖攪和均勻，之後用
    電子秤秤裝，分裝入大、中、小不等之夾鏈袋內，準備俟機
    販售，嗣於九十二年二月八日，警方獲報因案通緝之范文能
    ，藏於雲林縣麥寮鄉○○村○○路二三七之一號，警方乃埋
    伏於門外，於同日下午五時許，見疑為范文能自前開建物開
    門而出，乃上前盤查，范文能見狀欲轉身逃回前開建物時，
    為警逮捕，員警乃將疑為范文能之人押入室內，以便取得證
    件以確認身分，於此同時發現，范文能趁逮捕時混亂之際，
    將如附表一所示，俟機販賣之五包海洛因丟於地上，及見該
    屋內之人有不正常之騷動，為確保現場之安全，而於巡視屋
    內之狀況時，發現林貞哲與甲○○之房間，有林貞哲與甲○
    ○持有如附表二所示準備販賣之毒品海洛因，與林貞哲所有
    ，供彼等犯罪所用之附表三之分裝工具等物品。
二、案經雲林縣警察局移送臺灣雲林地方法院檢察署檢察官偵查
    起訴。
    理  由
甲、証據能力部分：
一關於搜索扣得之附表一、二、三所示証物之証據能力部分：
  (一)按刑事訴訟法第一百三十一條第四項規定：「第一項、第二
　　項之搜索執行後未陳報該管法院或經法院撤銷者，審判時法
    院得宣告所扣得之物，不得做為證據。」，是審判時法院就
    未陳報法院之搜索所取得之證據，是否具有證據能力仍有其
    審查權限。本案搜索警方於搜索執行後，並未陳報原審法院
    ，惟據證人即雲林縣警察局刑警隊員警乙○○於原審到庭證
    述：「當天接獲線報，說通緝犯范文能就躲在查獲地點，那
    天有下雨，我們到查獲地點外面埋伏，有一個人出來，戴著
    鴨舌帽出來，我們就過去盤查，他看到我們下車，先丟東西
    ，再轉身開門要回到房子裡面，門已經開了，我們聽到裡面
    有人跑動的聲音，為了控制現場，我們來不及撿丟在地上的
    毒品，門開了，我們就進去，在外面他帶著鴨舌帽我們認不
    出來，就把范文能帶進去查驗身分，發現我們查獲的人就是
    通緝犯范文能，我們進去以後，他們有二個房間，後面的門
    房門沒有關，我們過去就發現林貞哲、甲○○在後面的房間
    ，坐在床邊，另外一個人從第一個房間跑到後面的房間，那
    個人就是范文能的朋友，一個女生，他門沒有關，就看到桌
    上有針筒、分裝袋之類的東西，林貞哲、甲○○中間有壹個
    小皮包，我們直覺那就是毒品，就請林貞哲把皮包打開來，
    發現皮包裡面都是毒品」、「（問：你們在樓下時，攔截到
    戴鴨舌帽的人，你們是不是已經知道他就是范文能？）不知
    道」、「（問：你們之所以會進到裡面，是范文能帶你們進
    去還是因為聽到有跑動的聲音才進去？）因為聽到裡面有跑
    動的聲音」、「（問：那時候能不能確定范文能就住那房間
    ？）確定」（見原審卷第八五頁及背面）等語，是本件員警
    乃因當時在麥寮鄉○○村○○路二三七之一號住處外無法確
    定通緝犯即被告范文能之身分，且聽到該處內有人跑動的聲
    音，懷疑真正的范文能是否在處所內，隨即進入該處所察看
    ，非與常理不符，是本件警察執行搜索主觀上並無故意違法
    搜索之意圖，而警察於進入該處，確定范文能身分後，見有
    林貞哲、甲○○在該處房間內，並看到房間桌上有針筒、分
    裝袋等物，始命林貞哲自行將皮包打開，才在該皮包內發現
    扣案毒品，復衡諸前開搜索所取得證據違背法定程序之情節
    輕微，及被告等人並無受到何等強暴、脅迫或任何不法強制
    力，且販賣毒品對於人民、社會、國家之危害程度甚鉅等，
    揆諸前開立法意旨並平衡被告人權保障及公共利益考量後，
    該搜索所取得之非供述證據應具有證據能力。
  (二)再查，警員進入上開處所後，因聽聞房間內有人跑動的聲音
    ，以為有人要跑走，且看到同案被告范文能在外面丟毒品，
    而當時的線報是裡面有人販毒，懷疑有人在裡面為犯罪之行
    為，為控制現場及查驗身分，始進入同案被告林貞哲與被告
    之房間內，又據証人即乙○○於本院更二審審判時証明在卷
    （見本院更二審卷第八十五頁、八十六頁最後一行起至八十
    七頁）。則衡之，警員既係接獲線報查緝經通緝之同案被告
    「范文能」，且又看到同案被告范文趁混亂之際，將毒品丟
    棄在地上，又聽聞被告房間內有人跑動之聲音，則員警因懷
    疑該處或房間內有人販賣或為犯罪之行為，顯屬【合理之懷
    疑】，因而進入被告房間內而查獲扣案之毒品等即附表二、
    三之證物，雖此部分搜索所取得證據違背法定程序，但情節
    尚屬輕微，而被告等人並無因此受到何等強暴、脅迫或任何
    不法強制力，且販賣毒品對於人民、社會、國家之危害程度
    甚鉅等，揆諸前開立法意旨並平衡被告人權保障及公共利益
    考量後，本院認此部分搜索所取得之非供述證據，仍應具有
    證據能力；被告辯護人辯稱【此部分既無搜索票，亦未符合
    刑事訴訟法第131條之逕行搜索之規定，則因而扣案之如附
    表二、三之物，即無証據能力】云云，尚無可採。
二關於同案被告林貞哲、范文能警、偵訊迄至本院前審供述之証
  據能力部分：
  (一)被告以外之人於審判外之陳述，雖不符前四條之規定，而經
    當事人於審判程序同意作為證據，法院審酌該言詞陳述或書
    面陳述作成時之情況，認為適當者，亦得為證據。當事人、
    代理人或辯護人於法院調查證據時，知有第一百五十九條第
    一項不得為證據之情形，而未於言詞辯論終結前聲明異議者
    ，視為有前項之同意，刑事訴訟法第一百五十九條之五定有
    明文。查同案被告林貞哲、范文能於偵查迄至本院前審所為
    之供述，對被告甲○○而言，係審判外之陳述，但被告辯護
    人於本院準備程序期日，就上開同案被告之供述，均同意作
    為本件之証據（見本院更二審卷第六十頁），自得作為証據
    。
  (二)況按中華民國九十二年一月十四日修正通過之刑事訴訟法施
    行前，已依法定程序進行之訴訟程序，其效力不受影響，刑
    事訴訟法施行法第七條之三但書定有明文。同案被告林貞哲
    、范文能等人於偵查之供述，均係刑事訴訟法修正通過前，
    依法定程序所為之供述，亦無証據有違背彼等之自由意思。
    且於原審審理時，就上開同案被告亦均予被告甲○○辯護人
    詰問之機會，已保障同案被告甲○○之詰問權（見原審卷第
    八十八頁起至第九十二頁），從而同案被告林貞哲、范文能
    偵查中之供述，亦得作為証據。
  (三)至於被告辯護人爭執同案被告范文能警訊筆錄之証據能力。
    然查同案被告范文能於警訊之供述，亦係刑事訴訟法修正通
    過前，依法定程序所為之供述，且無証據足證此部分有違背
    同案被告范文能之自由意思。而於原審審理時，就上開同案
    被告范文能亦予被告甲○○辯護人詰問之機會，已難認無証
    據能力。況
    本件判決並無引用同案被告范文能警訊筆錄，作為被告甲○
    ○不利之証據，被告辯護人此部分所辯，尚難信採。
乙、實體方面：
一、訊據上訴人即被告甲○○固坦承扣案如附表二所示之海洛因
    為其與林貞哲等人合資購得，但矢口否認有何販賣之意圖，
    辯稱：扣案之海洛因均係彼等三人合買欲供自己施用，並無
    販賣之意圖云云。
二、經查：
  (一)被告甲○○與同案被告林貞哲、范文能等三人共同持有系爭
    毒品：在麥寮鄉○○村○○路二三七之一號住處外所查獲的
    如附表一所示之毒品確係同案被告范文能與同案被告林貞哲
    、被告甲○○一起合購之情，為同案被告范文能於原審審理
    時自承在卷（見原審卷第八十七頁背面至第八十八頁），並
    為被告甲○○供明在卷（見本院更二審卷第九十頁）；而證
    人乙○○於原審亦到庭證述【彼等到前開地點，同案被告范
    文能看到緊張，就直接用手將附表一所示之毒品丟在地上】
    等情（見原審卷第八十五頁）；另原審依職權將如附表一所
    示的毒品及在屋內所查獲林貞哲所有如附表二所示的毒品送
    請法務部調查局進行海洛因成分分析，結果發現「在氣相層
    析質普圖中，所呈現之個別成分如海洛因、乙醯可待因、單
    乙醯嗎啡及其他四種雜質（咖啡因及另三不知名成分）上均
    具有幾乎相同比例之對應含量。另外，在二者氰甲烷溶劑不
    溶物部分之紅外線光譜圖分析亦顯示二者之不溶物皆含葡萄
    糖成分，依據前開海洛因、乙醯可待因、單乙醯嗎啡及其中
    所含雜質（諸如葡萄糖等）成分、種類、比例幾近相同以及
    海洛因純度值亦相近（純度皆偏低且雜質含量多）情況下，
    綜合研判二者極可能為來自同一來源之海洛因毒品」等情，
    此有法務部調查局九十二年四月十八日調科壹字第０九二０
    ０一一０三九０號函在卷可按（見原審卷第六五頁及第六六
    頁），足證附表一所示之毒品確為同案被告范文能見警後所
    丟棄，且與附表二同案被告林貞哲所持有之毒品為相同來源
    ；同案被告范文能稱：附表一毒品是同案被告林貞哲給他的
    （見警卷及偵卷第二八頁，原審卷第九十、九十一頁），被
    告甲○○稱扣案（如附表二所示）毒品是在同案被告林貞哲
    房間內查到的，伊與同案被告林貞哲一起買、一起施用，而
    范文能也一樣，我們三人一起買、一起吃等語（見偵卷第六
    三頁）；同案被告林貞哲亦承認扣案毒品是他的（見偵卷第
    三一頁），故堪認扣案如附表一、二所示毒品均是被告與同
    案被告林貞哲、范文能三人共同購入、三人共同持有。
  (二)被告甲○○等三人是否意圖販賣而購入不能證明：
    又查被告甲○○與同案被告范文能、林貞哲均一再否認係【
    基於販賣之犯意而購入扣案之附表一、二所示毒品】。且彼
    等就扣案之毒品來源及購買方式部分，被告甲○○與同案被
    告林貞哲、范文能三人固一致稱係合資購買，但就如何合資
    購買、購買之地點、如何分配及曾合資購買之次數等細節，
    三人之供述雖有歧異，然遍查全卷均無証據足以佐証被告甲
    ○○等三人係本於【販賣之犯意】而購入扣案之毒品，從而
    亦無從認定被告甲○○等人購入之初即有販賣故意。
  (三)惟查：前開毒品海洛因共三十九包，分裝成大小不同尺寸，
    而０．三公克及０．四公克包裝的海洛因有去角做記號，此
    有照片附於警卷可佐，並經本院前審當庭勘驗屬實，有審判
    筆錄可憑（見本院上訴卷第二０三頁）；同案被告林貞哲、
    被告甲○○對於何以扣案的毒品包裝上有去角之記號，同案
    被告林貞哲於原審辯稱：「是因為剪角袋子比較容易打開」
    云云（見原審卷第九十二頁背面），被告甲○○於原審則辯
    稱：「剪角表示是自己要用的」云云（見原審卷第九十五頁
    背面），彼等就【何以剪角】一節，彼此供述互有歧異；況
    被告甲○○於本院上訴審審理時，經訊及【有些裝海洛因之
    塑膠袋有去角，有些則沒有去角，是何用途】一節，則供稱
    【我們將之剪角，比較容易打開、傾倒】等語（見本院上訴
    卷第二０二頁），則若果真被告甲○○等人購入該毒品後，
    僅係單純供彼等施用，並無【售出】之犯意，則扣案之毒品
    包裝上何須以【去角】作為記號以資區別，且被告甲○○與
    同案被告林貞哲事後就此情節，又互為上開不一致之供述；
    另又將海洛因分別以毛重０．三公克、Ｏ．四公克、Ｏ．五
    公克、Ｏ．六公克等型式分別包裝，區分重量，均見其疑。
    且據被告甲○○前開供述「剪角係表示自己要用的」，然同
    案被告范文能於原審經訊及「從同案被告林貞哲那裡拿回來
    的，何以有的會有剪角」一節，同案被告范文能稱【我的沒
    有剪角】，但再經訊及【扣案之那包Ｏ．四何以有剪角】之
    情，同案被告范文能又稱【可能是不小心剪到的】（見原審
    卷第九十頁正面、背面），顯見同案被告范文能所持有之附
    表一毒品，其中亦有包裝剪角之情事，何以同案被告范文能
    持有之附表一所示毒品，亦以包裝剪角作區分，足認被告甲
    ○○上開所辯【扣案海洛因係供彼等施用，無售出之意圖】
    云云，已難信採。此外，被告甲○○等人既將海洛因包裝以
    剪角方式供作區別，並為不同重量之包裝，顯見該包裝上之
    剪角記號顯係供作區別，且海洛因又為不同重量之包裝，均
    係作為方便交易毒品之用。
  (四)被告甲○○等三人於前開時、地為警查獲時，為警查扣有大
    夾鏈袋二十九個、小夾鏈袋六百七十三個、特小夾鏈袋五十
    個；另扣得之電子磅秤，構造頗為精密，雖同案被告林貞哲
    辯稱夾鏈袋是用來分裝以自己施用，及電子磅秤係為了避免
    被上手騙才用以秤重云云。然同案被告林貞哲自八十三年間
    起即有麻藥、毒品前科，最後一次施用毒品時間是在九十二
    年二月八日；同案被告林貞哲長達九年施用毒品的習性，對
    於多少錢可以買到多少量的毒品，用肉眼應該就可以判定，
    實無需使用電子磅秤用以錙銖必較每次購買數量之理。另扣
    案之夾鏈袋規格大小不同達三種之多，且當天查獲之毒品海
    洛因合計三十九包，分裝成大小不同尺寸，苟確僅供被告自
    己施用，實不須準備如此多大小不一之塑膠夾鏈袋，也不需
    將毒品分裝成不同重量之包裝。況海洛因分包包裝，縱每包
    施用殆盡，亦均會餘留殘渣，此為眾所週知之事實，而海洛
    因價值昂貴，故分包越多，所餘留殘渣越多，對施用者而言
    ，不啻浪費更多之海洛因，若被告甲○○等人購入該海洛因
    僅係為供彼等施用，何需分裝成不同重量之包裝高達三十九
    包之多。又依一般單純施用毒品之人而言，為避免攜帶不便
    ，且為警查獲時損失慘重，均少量購買足供短期施用之毒品
    即可，然查獲被告等所有之海洛因淨重卻重達二十七．五公
    克，縱使均分為三，一人亦可分得九公克多之量，足見被告
    等顯有持有上開大量海洛因以伺機販賣之意圖，應無疑議。
    另外，依常情而言，單純施用毒品者所購得之海洛因均已以
    糖粉等稀釋，而不需另予以研磨機攪拌，增加購買研磨機之
    成本及殘留之耗損，同案被告林貞哲竟另行斥資購買研磨攪
    拌機，益徵其等有基於販賣之意圖，擬將上開持有海洛因出
    售牟利至明。再者，電子磅秤、攪拌機、分裝鏟、塑膠分裝
    袋等物，均係一般販毒者用以秤重、分裝毒品後，買賣交易
    毒品所必備，足見被告等有擬以該買入純度較高之海洛因，
    加入砂糖以攪拌機研磨、攪拌，再以電子秤秤量，並以大小
    不同之夾鏈袋分裝不同重量之毒品伺機銷售。至於自己施用
    部分縱令以剪角做記號之方式以資區別，但依一般經營商業
    之經驗法則而言，縱係保留部分為供己施用，但若有他人欲
    購買，亦會為賺取利潤，而先將之賣出，是扣案剪角部分之
    毒品亦非完全單純是供被告等施用，從而，被告等持有上開
    毒品係基於販賣之意圖至為灼然。
  (五)按認定犯罪事實之證據，並不以直接證據為限，即綜合各種
    間接證據，本於推理作用，為認定犯罪事實之基礎，如無違
    背一般經驗法則，尚非法所不許（最高法院四十四年台上字
    第七０二號判例意旨參照）。被告甲○○等人雖辯稱彼等合
    資購入該海洛因均為供彼等施用，並無售出之意圖及犯意。
    ，然觀之本件查獲之毒品數量甚多，且有供販賣毒品所用之
    電子秤、攪拌機、分裝鏟、塑膠分裝袋等物品，相當完整等
    情，則被告甲○○等人販賣圖利之意思至為明顯。又按實務
    上對於「販賣」毒品與「意圖販賣而持有」毒品之區別在於
    ，販賣包括販入或賣出，亦即一經販入，不論持有中或賣出
    ，均是販賣，又雖非販入，只要一經販出，也是販賣；「販
    賣」之定義既採用「販入或賣出」，而不以販入又賣出為限
    ，則所謂「意圖販賣而持有」，必須係【非販入】而持有毒
    品，可能是為自己施用，可能是為他人保管，可能是撿獲，
    可能是偷盜，也可能是受贈，原因不一而足，就是不能為販
    賣而買入。而且必須【尚在自己持有中】，不能有賣出、轉
    讓之行為，僅在持有中發生【販賣之意圖】。如此「販賣」
    及「意圖販賣而持有」二者，在法律構成要件上才不會發生
    矛盾。查卷內並未見被告等人供述已賣出或有任何人指述向
    被告購買海洛因，自不能認定被告等人購買毒品之初，即有
    販賣之意思，而遽論以販賣毒品之罪嫌。惟參以同案被告范
    文能於偵查時供稱：伊與林貞哲二人被查獲前均無工作等語
    （見偵查卷第五十頁及第五十七頁），被告甲○○於偵查中
    亦供稱：伊沒有工作，伊兒子一個月給伊一萬元等語（見偵
    查卷第六十四），可知被告甲○○與同案被告范文能等人本
    身並無任何資力可言；且被告甲○○雖可每月向其子索取一
    萬元，但扣除吃飯等基本生活開銷後，所餘之金額，亦遠不
    足以支付每月購買毒品所需之巨額開銷，足見被告甲○○等
    人係基於施用之目的買入後，因無職業以致無收入，見販賣
    毒品海洛因有利可圖，乃起歹念，而萌營利之犯意，以電子
    秤及分裝袋、分裝鏟分裝海洛因後出售，被告有意圖販賣而
    持有毒品海洛因之犯行，被告前開所辯，顯係事後卸責之詞
    ，不足採信。本件事証明確，被告犯行堪以認定。
三、查海洛因係第一級毒品，毒品危害防制條例第二條第二項第
    一款定有明文。被告甲○○與同案被告林貞哲、范文能三人
    基於販賣以外之原因販入第一級毒品海洛因之後，因無職業
    致無收入，而萌營利之販賣之意圖而持有，核被告甲○○所
    為，係違反毒品危害防制條例第五條第一項之意圖販賣而持
    有第一級毒品海洛因罪。被告甲○○與同案被告林貞哲、范
    文能三人間，就前開犯行有犯意聯絡及行為分擔，均為共同
    正犯。被告甲○○前於八十五年間因違反麻醉藥品管理條例
    案件，經台灣彰化地方法院判處有期徒刑七月，於八十七年
    五月五日縮短刑期執行完畢，有台灣雲林地方法院檢察署刑
    案查註紀錄表在卷可證，其於五年以內再犯本件有期徒刑以
    上之罪，為累犯，依刑法第四十七條規定加重其刑。
四、原審以被告甲○○罪証明確，因予論罪科刑，固非無見。然
    查本件扣案之電子秤一台、研磨攪拌機一台、分裝鏟十支、
    夾鍊袋七百五十二個、白糖三包，係同案被告林貞哲所有，
    供被告甲○○等人意圖販賣毒品所用之物，應依毒品危害防
    制條例第十九條第一項規定沒收之，乃原判決依刑法第三十
    八條第一項第二款宣告沒收，尚非適法。被告甲○○上訴意
    旨否認犯罪，雖無理由，但原判決既有可議，自應由本院予
    以撤銷改判。爰審酌被告甲○○有毒品前科，不顧政府嚴格
    查緝毒品之決心，意圖販賣對於人體身心危害甚鉅之第一級
    毒品海洛因，且犯罪後均仍一再設詞狡辯之態度，惟尚未賣
    出，對社會尚未造成實質之重大危害等一切情狀，量處如主
    文所示之刑，以資儆懲。扣案之第一級毒品海洛因三十九包
    ，合計淨重二十七．五公克，依毒品危害防制條例第十八條
    第一項前段宣告沒收銷燬之。扣案毒品包裝袋三十九個、電
    子秤一台、研磨攪拌機一台、分裝鏟十支、夾鍊袋七百五十
    二個、白糖三包均係同案被告林貞哲所有供本件被告甲○○
    等人犯罪所用之物，均依同條例第十九條第一項之規定沒收
    。
據上論斷，應依刑事訴訟法第369條第1項前段、第364條、第299
條第1項前段，毒品危害防制條例第5條第1項、第18條第1項前段
、第19條第1項前段，刑法第11條前段、第28條、第47條，判決
如主文。
本案經檢察官許仲瑩到庭執行職務。
中　　華　　民　　國　　94　　年　　6 　　月　　1 　　日
                  刑事第四庭    審判長法　官  鄭文肅
                                      法　官  林勝木
                                      法　官  陳珍如
以上正本證明與原本無異。
如不服本判決，應於收受本判決後十日內向本院提出上訴書狀。
其未敘述上訴理由者並得於提起上訴後十日內向本院補提理由書
狀（均須按他造當事人之人數附繕本）「切勿逕送上級法院」。
　　　　　　　　　　　　　　　　　　　書記官  岑  玢
中　　華　　民　　國　　94　　年　　6 　　月　　1 　　日
附錄法條：
毒品危害防制條例第五條第一項：
意圖販賣而持有第一級毒品者，處無期徒刑或十年以上有期徒刑
，得併科新台幣七百萬元以下罰金。
附表一：被告范文能持有準備販賣用之一級毒品
編號  名稱  毛重（公克）    數量（包數）  包裝        備註
１、  海洛因  ０．四        一            小夾鍊袋
２、  同右    ０．五        三            同右
３、  同右    ０．六        一            同右
      共計：毛重二．五公克  五包
附表二：被告林貞哲與被告甲○○持有準備販賣之一級毒品
編號  品名  毛重（公克）  數量（包數）  包裝        備註
１、  海洛因  ０．三      八            小夾鍊袋
２、  同右    ０．四      一            同右
３、  同右    ０．五      十七          同右
４、  同右    ０．六      五            同右
５、  同右    一．五      一            同右
６、  同右    二．０      一            同右
７、  同上  十五．二      一            大夾鍊袋
      共計：三十三公克    三十四包
附表三：被告林貞哲與被告甲○○持有分裝之工具
編號  名稱              數量            取出處所
１、  電子秤            一台            林貞哲與甲○○之房間
２、  攪拌機（研磨機）  一台            同右
３、  分裝鏟            十支            同右
４、  大夾鍊袋          二十九個        同右
５、  小夾鍊袋          六百七十三個    同右
６、  特小夾鍊袋        五十個          同右
７、  白糖              三包            同右
